【裁判字號】    90,訴,595
【裁判日期】    900530
【裁判案由】    違反著作權法
【裁判全文】
臺灣臺南地方法院刑事判決              九十年度訴字第五九五號
    公  訴  人  臺灣臺南地方法院檢察署檢察官
    被      告  乙○○
右列被告因違反著作權法案件，經檢察官提起公訴（八十九年度偵字第一０六三六號
），本院判決如左：
    主  文
乙○○連續擅自以改作之方法，侵害他人之著作財產權，處有期徒刑肆月，如易科罰
金，以佰元折算壹日。
    事  實
一、乙○○係崇捷電子股份有限公司（以下簡稱崇捷公司）負責人，明知「soccer
    2002電子遊戲機電路圖」係甲○○享有著作財產權之圖形著作，竟意圖營利，並
    基於概括之犯意未經甲○○之同意，自民國八十九年八月三十一日起，多次在台
    南縣永康市○○路二八二巷八號，擅自改作上開「soccer 2002 電子遊戲機電路
    圖」，以侵害甲○○之著作權。嗣於同年九月八日十一時三十分許，為警持搜索
    票當場查獲電子遊戲機線路板成品六十五塊、半成品三十八塊等物。
二、案經著作權人甲○○訴由台南縣警察局永康分局報告台灣台南地方法院檢察署檢
    察官偵查起訴。
    理  由
一、訊據被告乙○○，固承認於右記時、地改作「soccer 2002 電子遊戲機電路圖」
    之事實，惟矢口否認有違反著作權法之犯行，辯稱：伊不知該電路圖係告訴人甲
    ○○之著作物，且伊將部分零配件或線路稍微改變，與告訴人之配圖並不相同，
    是告訴人設計圖套要向伊詐財等語。
二、然查：(一)被告乃電子遊戲機製造業者，有多年之該項從業經驗，是其對市場上之
    相關產品應知之甚稔，且其於檢察官偵查中已供承曾自巴西回類似之電路板，
    則被告縱未必能確定該著作物直正之權利人為何，卻難以諉稱不知是他人享有著
    作財產權之著作物。(二)再查，證人阮永山於偵查中結證稱：伊在作市場調查時，
    被告透露有在製造soccer 2002 電子遊戲機之電路板，伊才會對被告下訂單等語
    ，而被告雖辯稱阮永生係告訴人甲○○所僱用，伊所取得之電路板係阮永生交付
    予伊製造的等情，惟如阮永生確有交付被告系爭電路板，則所查扣之電路板應與
    告訴人所原有者相同，而被告亦承認查扣之電路板異於告訴人者，足徵被告上開
    所辯，無非事後卸責之詞，不足採信。(三)末查扣案之電路板經於偵查中當庭勘驗
    ，其操作顯示之畫面，與告訴人之電路板所顯示之結果完全相同（見偵查卷二十
    二頁訊問筆錄），尤足證明被告侵害告訴人著作權之事實。(四)此外，復有現場圖
    、照片、著作權證明文件（含著作權證書影本）及崇捷公司報價單等物附卷可資
    佐證。被告犯行，已臻明確。
二、核被告所為係犯著作權法第九十二條之擅自以改作之方法侵害他人之著作財產權
    罪，公訴意旨認被告以侵害告訴人甲○○之著作權為常業，係犯該法第九十四條
    之常業罪，唯查被告係以開設電子公司為業，尚難認定其係以侵害他人之著作權
    為業，起訴法條宜予變更。被告上揭先後多次犯行，時間緊接，犯罪構成要件相
    同，顯係基於概括犯意反覆為之，為連續犯，依法以一罪論並加重其刑。爰審酌
    其犯罪之一切情狀，量處如主文所示之刑，並諭知易科罰金之折算。
據上論斷，應依刑法訴訟法第二百九十九條第一項前段、第三百條，著作權法第九十
二條、刑法第十一條前段、第五十六條、第四十一條第一項前段，罰金罰鍰提高標準
條例第二條，判決如主文。
中    華    民    國     九  十     年      五     月        三十       日
                             臺灣臺南地方法院刑事第三庭
               法      官   蘇  孫  波
右正本證明與原本無異。
如不服本判決應於送達後十日內向本院提出上訴狀。
                                         書  記  官   羅  宗  賢
中    華    民    國     九  十     年      六     月         四        日


司法院資訊處製作；財團法人民間司法改革基金會備份。
